臺灣彰化地方法院民事裁定
110年度司繼字第1051號
聲  請  人  衛生福利部彰化老人養護中心

法定代理人  陳智偉  


上列聲請人聲請終結遺產管理人職務事件，本院裁定如下：
    主  文
聲請駁回。
聲請程序費用由聲請人負擔。
    理  由
一、本件聲請意旨略以：聲請人前經本院於106年11月16日裁定
    聲請人為被繼承人陳德慶（身分證統一編號：Z000000000號
    ）之遺產管理人，109年12月1日公示催告三年期間已期滿，
    無繼承人承認繼承。聲請人已辦理遺產稅完稅證明，結清被
    繼承人中華郵政股份有限公司光復路郵局帳戶，被繼承人之
    帳戶餘額已轉入聲請人社會福利基金410專戶，將於年度終
    了後一併解繳國庫。聲請人擔任被繼承人陳德慶遺產管理人
    職務皆已辦理完竣，爰請同意終結聲請人遺產管理人之職務
    等語。
二、按遺產管理人之職務為：（一）編製遺產清冊。（二）為保
    存遺產必要之處置。（三）聲請法院依公示催告程序，限定
    一年以上之期間，公告被繼承人之債權人及受遺贈人，命其
    於該期間內報明債權，及為願受遺贈與否之聲明，被繼承人
    之債權人及受遺贈人為管理人所已知者，應分別通知之。（
    四）清償債權或交付遺贈物。（五）有繼承人承認繼承或遺
    產歸屬國庫時，為遺產之移交。民法第1179條定有明文。次
    按法院選任之遺產管理人於職務執行完畢後，應向法院陳報
    處理遺產之狀況並提出有關文件，家事事件法第140條亦有
    規定。是以遺產管理人必待職務執行完畢且向法院陳報處理
    遺產之狀況並提出有關文件後，職務方為終結。
三、查聲請人主張之前揭事實，固據其提出中華郵政股份有限公
    司函、郵政存簿儲金簿封面及內頁明細、支票、財政部臺灣
    中區國稅局遺產稅免稅證明書、彰化○○○○○○○○函、戶籍謄本
    、繼承系統表、本院106年度司繼字第1425號公告、前鋒日
    報登報、本院106年度司繼字第1425號裁定及確定證明書、
    死亡證明書等件（均影本）為證。惟查聲請人迄未依民法第
    1179條第1項第3款之規定，向法院聲請依公示催告程序，限
    定1年以上之期間，公告被繼承人之債權人及受遺贈人，命
    其於該期間內報明債權及為願受遺贈與否之聲明，此有本院
    案件索引卡附卷可稽。依前揭說明，尚難認聲請人已執行完
    畢民法第1179條規定之遺產管理人職務，從而
　　，聲請人既未完竣其管理被繼承人遺產之職務，其聲請終結
    遺產管理人職務，為無理由，應予駁回。　　
四、依家事事件法第97條、非訟事件法第21條第1項，裁定如主
    文。
五、如不服本裁定，應於裁定送達後10日內，以書狀向本院提出
    抗告狀，並繳納抗告費新臺幣1,000元。
中　　華　　民　　國　　 110 　年　　7　　月　　31    日
                  家事法庭     司法事務官　曾怡華